【裁判字號】    97,消債更,219
【裁判日期】    980407
【裁判案由】    更生事件
【裁判全文】
臺灣基隆地方法院民事裁定           97年度消債更字第219號
債  務  人  甲○○
                        關懷協會
上列當事人聲請消費者債務清理事件，本院裁定如下：
    主  文
債務人甲○○自中華民國98年4月7日12時起開始更生程序。
命司法事務官進行本件更生程序。
    理  由
一、按法院開始更生程序之裁定，應載明其年、月、日、時，並
    即時發生效力；法院裁定開始更生或清算程序後，得命司法
    事務官進行更生或清算程序，必要時得選任律師、會計師或
    其他適當之自然人或法人一人為監督人或管理人；消費者債
    務清理條例第45條第1項、第16條第1項分別定有明文。
二、本件聲請意旨略以：債務人有不能清償債務之情事，於消費
    者債務清理條例施行前，曾依中華民國銀行公會會員辦理消
    費金融案件無擔保債務協商機制與金融機構成立協商，約定
    每月償還新臺幣（下同）21,194元，惟債務人每月基本收入
    僅約21,000元，縱加計加班費用，最多亦僅23,000元，故債
    務人實係客觀收入不足所致，而非有浪費或其他不利行為，
    且債務人曾嘗試尋求另一份工作收入來補貼收入，然債務人
    現年已51歲，且經濟蕭條，要另尋第二份工作增加收入實在
    困難，而親友又不再資助，不得已之情形下才毀諾。
三、經查，債務人所主張之上開事實，業據提出財產及收入狀況
    說明書、債權人清冊、綜合所得稅各類所得清單資料、全國
    財產稅總歸戶財產查詢清單、聯合徵信中心當事人綜合信用
    報告、協議書暨無擔保債務還款計劃、戶籍謄本、勞工保險
    被保險人投保資料表等為證，堪認屬實。另依債務人所提出
    之華南商業銀行存摺內頁影本，債務人自民國（下同）95年
    12月至97年4月之薪資收入總額為442,457元，平均每月收入
    為24,851元，是以債務人平均每月收入24,851元，扣除依協
    商條件每月應償還之金額21,194元，僅餘 3,657元，顯然低
    於行政院所公佈97年臺灣省最低生活費 9,829元，足證該協
    商條件確實過於嚴苛，從而，本件並非債務人主觀上惡意不
    履行債務，實係客觀上確有不可歸則於債務人之事由，應可
    認定。此外，本件又查無債務人有消費者債務清理條例第 6
    條第3項、第8條或第46條各款所定駁回更生聲請之事由存在
    ，則債務人聲請更生，為有依據，應予准許，並命司法事務
    官進行本件更生程序，爰裁定如主文。
中    華    民    國    98    年    4     月    7     日
                  民事庭法  官  李媛媛
以上正本係照原本作成。
本件裁定不得抗告。
本裁定已於98年4月7日12時公告。
中    華    民    國    98    年    4    月     7     日
                        書記官  黃錫煒


司法院資訊處製作；財團法人民間司法改革基金會備份。
